臺灣屏東地方法院刑事判決　　　　　 110年度交簡上字第98號
上　訴　人
即　被　告　黃正雄



上列上訴人即被告因公共危險案件，不服本院中華民國110 年8
月31日110 年度交簡字第1392號所為之第一審刑事簡易判決（聲
請簡易判決處刑案號：臺灣屏東地方檢察署110 年度偵字第6312
號），提起上訴，本院管轄之第二審合議庭判決如下：
    主  文
上訴駁回。
    事  實
一、黃正雄於民國110 年1 月30日下午5 至6 時許，在屏東縣內
    埔鄉老埤村某工地飲用保力達藥酒後，其血液中酒精濃度已
    達百分之0.05以上之程度，仍基於不能安全駕駛動力交通工
    具之犯意，於同日下午6時許，騎乘車牌號碼000-000號普通
    重型機車上路。嗣於同日下午6 時39分許，黃正雄駕駛上開
    機車，行經屏東縣○○鄉○○路0000號附近時，因不勝酒力
    、操控力降低，不慎撞及辛育呈所有且停放在路旁之車牌號
    碼000-0000號自小客車而倒地受傷。經警方據報到場處理，
    復經警委託高雄榮民總醫院屏東分院人員對黃正雄施以抽血
    檢驗，測得其血液中酒精濃度達232.98mg/dl （換算血液中
    酒精濃度百分比為百分之0.232 ），查悉上情。
二、案經屏東縣政府警察局內埔分局報告臺灣屏東地方檢察署檢
    察官偵查後聲請簡易判決處刑。
    理  由
壹、程序方面
    按被告以外之人於審判外之陳述，雖不符刑事訴訟法第159
    條之1至之4等4 條之規定，而經當事人於審判程序同意作為
    證據，法院審酌該言詞陳述或書面陳述作成時之情況，認為
    適當者，亦得為證據；當事人、代理人或辯護人於法院調查
    證據時，知有刑事訴訟法第159條第1項不得為證據之情形，
    而未於言詞辯論終結前聲明異議者，視為有前項之同意，同
    法第159條之5定有明文。本判決所引下列供述證據，檢察官
    、上訴人即被告黃正雄（下稱被告）於本院審理時，均表示
    同意作為證據（見本院交簡上卷第59頁），且檢察官、被告
    於言詞辯論終結前，均未聲明異議，本院審酌相關言詞陳述
    或書面陳述作成時之情況，並無違法不當之情形或證明力明
    顯過低之瑕疵，依刑事訴訟法第159 條之5 規定，認均有證
    據能力。至其餘資以認定本案犯罪事實之非供述證據，經查
    無違反法定程序取得之情形，依刑事訴訟法第158 條之4 反
    面解釋，亦均具有證據能力。
貳、實體方面
一、上開犯罪事實，業據被告於警詢、偵查及本院審理中皆坦承
    不諱，並有員警偵查報告、屏東縣政府警察局道路交通事故
    當事人酒精測定紀錄表暨所附立人醫事檢驗所檢驗報告單、
    肇事現場略圖、道路交通事故現場圖、道路交通事故調查報
    告表(一)、(二)、現場照片、行車紀錄器、監視器錄影畫面
    截圖、車輛詳細資料報表等件在卷可稽（見警卷第7 、27、
    35至113 、117 至119 頁），堪認被告上開任意性自白核與
    客觀事實相符，可以採信。本案事證明確，被告犯行堪以認
    定，應依法論科。
二、核被告所為，係犯刑法第185 條之3 第1 項第1 款之不能安
    全駕駛動力交通工具罪。
三、上訴論斷部分
    被告以其為初犯，已70餘歲高齡，又罹患膀胱惡性腫瘤、腦
    震盪後症候群、腰椎其他退化性脊椎炎等疾病，無法入監服
    刑為由，認原判決量刑過重，提起上訴。經查：
(一)按關於刑之量定，係實體法上賦予法院得為自由裁量之事項
    ，倘其量刑已以行為人之行為罪責為基礎，並斟酌刑法第57
    條各款所列情狀，在法定刑度內，酌量科刑，如無偏執一端
    ，致明顯失出失入情形，上級審法院即不得單就量刑部分遽
    指為不當或違法（最高法院108 年度台上字第4420號判決參
    照）。
(二)原判決認被告犯刑法第185 條之3 第1 項第1 款之不能安全
    駕駛動力交通工具罪，罪證明確，並審酌被告於飲酒後，血
    液中所含酒精濃度已逾法定標準值百分之0.05甚高之情形下
    ，仍執意騎車上路，更因此發生如檢察官聲請簡易判決處刑
    書犯罪事實欄一所載之事故，不僅漠視自身安危，更罔顧其
    他用路人之生命、身體及財產安全，對於道路交通安全所生
    危害非輕，所為誠屬不應該；惟考量被告本次為酒駕初犯，
    有臺灣高等法院被告前案紀錄表附卷可佐，且犯後坦承犯行
    ，兼衡其年齡現已70餘歲接近80歲、除本件車禍外嗣又因其
    他重大疾病住院，有警卷內所附診斷證明書3 張可佐、自述
    之教育程度及家庭經濟狀況等一切情狀，量處被告有期徒刑
    3 月，並諭知以新臺幣（下同）1,000 元折算1 日之易科罰
    金折算標準。經核原判決認事用法，核無不合，量刑亦已斟
    酌刑法第57條各款所列情狀，而未逾越法定範圍，亦未濫用
    職權，應屬適當。又原判決於量刑時業已審酌被告上訴主張
    所提本次為酒駕初犯、年逾70歲，及患有其他重大疾病等事
    項，非未予審酌。另刑法第185 條之3 第1 項之法定刑為「
    2 年以下有期徒刑，得併科20萬元以下罰金」，最低法定刑
    即為有期徒刑2 月，原判決業已審酌上開科刑事由，量刑僅
    較最低法定刑略高，明顯為低度之刑，當無過重可言。又被
    告所陳難以入監服刑等情，得於判決確定後，依法向執行檢
    察官聲請易科罰金或易服社會勞動，由執行檢察官視被告具
    體情況予以准駁，附此敘明。至被告請求宣告緩刑部分，被
    告前固無任何前科紀錄，有臺灣高等法院被告前案紀錄表可
    考（見本院交簡上卷第37頁），惟禁止飲酒後駕駛動力交通
    工具，係為保障駕駛者及用路人之安全，政府已利用各種媒
    體一再宣導「酒後不開車、開車不喝酒」觀念多年，立法院
    亦不斷修法加重酒醉駕車之刑責，且因酒醉駕車造成之傷亡
    事件亦經新聞媒體一再報導，被告仍不知警惕於飲用酒類後
    騎乘動力交通工具，測得之血液酒精濃度高達百分之0.232
    ，逾法定標準值數倍，且本案已實際發生交通事故，所犯情
    節不宜宣告緩刑，一併敘明。
(三)綜上，被告上訴主張原判決量刑過重，為無理由，應予駁回
    。
據上論斷，應依刑事訴訟法第455 條之1 第1 項、第3 項、第36
8 條，判決如主文。
本案經檢察官陳新君聲請以簡易判決處刑，檢察官王雪鴻到庭執
行職務。
中    華    民    國   111    年    1     月    14    日
                  刑事第三庭    審判長法  官  鍾佩真
                                      法  官  張瑞德
                                      法  官  楊子龍
以上正本證明與原本無異。
本判決不得上訴。
中    華    民    國   111    年    1     月    17    日
                                      書記官  李家維
附錄論罪科刑法條：
中華民國刑法第185條之3
駕駛動力交通工具而有下列情形之一者，處2 年以下有期徒刑，
得併科20萬元以下罰金：
一、吐氣所含酒精濃度達每公升零點二五毫克或血液中酒精濃度
    達百分之零點零五以上。
二、有前款以外之其他情事足認服用酒類或其他相類之物，致不
    能安全駕駛。
三、服用毒品、麻醉藥品或其他相類之物，致不能安全駕駛。
因而致人於死者，處3 年以上10年以下有期徒刑；致重傷者，處
1 年以上7 年以下有期徒刑。
曾犯本條或陸海空軍刑法第54條之罪，經有罪判決確定或經緩起
訴處分確定，於五年內再犯第1 項之罪因而致人於死者，處無期
徒刑或5 年以上有期徒刑；致重傷者，處3 年以上10年以下有期
徒刑。